lietuviu.aff
        J U S           >       -US,OS
        J U S           >       -US,AI
        J U S           >       -US,Ą
        J U S           >       -US,A
        J U S           >       -US,OJE
        J U S           >       -US,OJ          # šnek.

        T U S           >       -TUS,ČIOS
        T U S           >       -TUS,ČIAI
        T U S           >       -TUS,ČIĄ
        T U S           >       -TUS,ČIA
        T U S           >       -TUS,ČIOJE
        T U S           >       -TUS,ČIOJ       # šnek.


        # dgsk., mot. gim.
        #[^DJT] U S     >       -US,IOS         # gražios
        #[^DJT] U S     >       -US,IŲ
        [^DJT] U S      >       -US,IOMS
        [^DJT] U S      >       -US,IAS
        [^DJT] U S      >       -US,IOMIS
        [^DJT] U S      >       -US,IOSE

        #D U S          >       -US,ŽIOS        # saldžios
        #D U S          >       -US,ŽIŲ
        D U S           >       -US,ŽIOMS
        D U S           >       -US,ŽIAS
        D U S           >       -US,ŽIOMIS
        D U S           >       -US,ŽIOSE

        #J U S          >       -US,OS          # gajos
        #J U S          >       -US,Ų
        J U S           >       -US,OMS
        J U S           >       -US,AS
        J U S           >       -US,OMIS
        J U S           >       -US,OSE

        #T U S          >       -TUS,ČIOS       # plačios
        #T U S          >       -TUS,ČIŲ
        T U S           >       -TUS,ČIOMS
        T U S           >       -TUS,ČIAS
        T U S           >       -TUS,ČIOMIS
        T U S           >       -TUS,ČIOSE




                #####################################
                #####################################

                               flag *Q:

                #####################################
                #####################################

##############################################################################
# Kokybinis būdvardis
#
# (Be kokybinių būna ir santykiniai, pvz. medinis)
#
# Iš jo daromos:
#       * įvardžiuotinės formos;
#       * laipsnių formos (geresnis, geriausiais);
#       * prieveiksmiai su  priesaga -(i)ai (gerai, gražiai);
#       * bevardės giminės formos (sena, gera, gražu);
#       * ypatybės su priesaga -umas (gerumas);
#       * vediniai su priesaga -okas -a, (bei priešdėliais apy-, po-,
#         bet tai jau žodyno reikalas).
#
# Tai dabar visa tai ir išrašysim.
#
#
# L.V.: v1.2.1 žodyno (ir apskritai) išimtys:
# -dis, -jis, -tis, -ys kokybinių būdvardžių žodyne nėra arba tėra vienas/keli,
# todėl remiantis prielaida (dabartinės lietuvių kalbos žodynas - lietuviu.ivpk;
# *dauguma* lietuviškų žodžių jau yra surinkta, įskaitant ir retus
# bei minimas išimtis), galima daryti pakankamai pagrįstą išvadą, kad šių
# žodžių afiksų taisyklės yra netikslingos, neefektyvios -- tokių žodžių
# (išimčių), labai tikėtina, neatsiras ar vargu ar pagausės iki keliolikos,
# dešimčių, o taisykles užkomentavus hash failas sumažėja gana žymiai
# ~350 kB (~7%), lt_LT.aff sumažėja ~13 kB (~10%).
#
# Išimčių žodžiai: 'didis', 'bergždžias', 'kairys', 'dešinys' iškaityti
# ir visos jų formos pridėtos į žodyną; jis padidėja sąlyginai nežymiai
# (prieaulis ~30 kB (~2%), kai pats žodynas yra ~1,3 MB)
#
# Jei ateityje (atsiradus daugiau tokių žodžių) šių taisyklių darybos vistik
# prisireiktų, tai reikėtų pašalinti šias komentaro žymas:
#
#       #~N0~      -is, -dis (v1.2.1 žodyno išimtis yra žodis 'didis')
#       #~N1~      -jis      (v1.2.1 žodyne nėra žodžių)
#       #~N2~      -tis      (v1.2.1 žodyne nėra žodžių)
#       #~N3~      -ys       (v1.2.1 žodyne išimtys: 'dešinys', 'kairys')
#       #~N4~      -džias    (v1.2.1 žodyno išimtis yra žodis 'bergždžias')
#
# ~N4~ atveju dar reikėtų pataisyti ir papildyti afiksų taisykles:
#
#       [^Č] I A S     -> [^ČŽ] I A S
#       [^D] Ž I A S   (pridėti; -žias žodžiams, pvz. šviežias)

##############################################################################
# Įvardžiuotinių būdvardžių nelyginamasis laipsnis
##############################################################################

##############################################################################
# 1 paradigma  (geras)
# 2 paradigma  (naujas, žalias)
#
# A.A. komentaras: vyr. g. dgsk. ir visa mot. g. vienoda visoms paradigmoms
# „i moduliu“: -ieji, -ioji, -iosios
#

        # vnsk., vyr. gim.
        A S             >       IS              # geras > gerasis
        A S             >       -AS,OJO
        A S             >       -S,JAM
        A S             >       -AS,ĄJĮ
        A S             >       -AS,UOJU
        A S             >       -S,JAME

        # dgsk., vyr. gim.
        [^I] A S        >       -AS,IEJI        # geras > gerieji
        [^Č] I A S      >       -AS,EJI         # žalias > žalieji
        Č I A S         >       -ČIAS,TIEJI     # pėsčias > pėstieji

#~N4~   D Ž I A S       >       -ŽIAS,IEJI      # bergždžias > bergždieji

        A S             >       -AS,ŲJŲ

        [^I] A S        >       -AS,IESIEMS     # geriesiems
        [^Č] I A S      >       -AS,ESIEMS      # žaliesiems
        Č I A S         >       -ČIAS,TIESIEMS  # pėstiesiems

#~N4~   D Ž I A S       >       -ŽIAS,IESIEMS   # bergždiesiems

        A S             >       -AS,UOSIUS
        A S             >       -S,ISIAIS
        A S             >       -AS,UOSIUOSE


        # vnsk., mot. gim.
        A S             >       -AS,OJI         # geras > geroji
        A S             >       -AS,OSIOS
        A S             >       -S,JAI
        A S             >       -AS,ĄJĄ
        A S             >       -AS,ĄJA
        A S             >       -AS,OJOJE
        A S             >       -AS,OJOJ        # šnek.

        # dgsk., mot. gim.
        #A S            >       -AS,OSIOS       # geras > gerosios
        #A S            >       -AS,ŲJŲ
        A S             >       -AS,OSIOMS
        A S             >       -AS,ĄSIAS
        A S             >       -AS,OSIOMIS
        A S             >       -AS,OSIOSE


##############################################################################
# 3 paradigma (didis, kairys)
#
# (mot. g. dgsk. vardininkas sutampa su mot. g. vnsk. kilmininku)
# (mot. g. dgsk. kilmininkas sutampa su vyr. g. dgsk. kilmininku)
#

        # vnsk., vyr. gim.
#~N0~   I S             >       -IS,YSIS        # didis  > didysis
#~N0~   I S             >       -IS,ĮJĮ

#~N0~   [^DT] I S       >       -S,OJO
#~N0~   [^DT] I S       >       -S,AJAM
#~N0~   [^DT] I S       >       -S,UOJU
#~N0~   [^DT] I S       >       -S,AJAME

#~N0~   D I S           >       -IS,ŽIOJO       # didis > didžiojo
#~N0~   D I S           >       -IS,ŽIAJAM
#~N0~   D I S           >       -IS,ŽIUOJU
#~N0~   D I S           >       -IS,ŽIAJAME

#~N2~   T I S           >       -TIS,ČIOJO
#~N2~   T I S           >       -TIS,ČIAJAM
#~N2~   T I S           >       -TIS,ČIUOJU
#~N2~   T I S           >       -TIS,ČIAJAME

#~N3~   Y S             >       -YS,YSIS        # kairys > kairysis
#~N3~   Y S             >       -YS,IOJO
#~N3~   Y S             >       -YS,IAJAM
#~N3~   Y S             >       -YS,ĮJĮ
#~N3~   Y S             >       -YS,IUOJU
#~N3~   Y S             >       -YS,IAJAME


        # vnsk., mot. gim.
#~N0~   [^DJT] I S      >       -S,OJI
#~N0~   [^DJT] I S      >       -S,OSIOS
#~N0~   [^DJT] I S      >       -S,AJAI
#~N0~   [^DJT] I S      >       -S,ĄJĄ
#~N0~   [^DJT] I S      >       -S,ĄJA
#~N0~   [^DJT] I S      >       -S,OJOJE
#~N0~   [^DJT] I S      >       -S,OJOJ

#~N0~   D I S           >       -IS,ŽIOJI       # didis > didžioji
#~N0~   D I S           >       -IS,ŽIOSIOS
#~N0~   D I S           >       -IS,ŽIAJAI
#~N0~   D I S           >       -IS,ŽIĄJĄ
#~N0~   D I S           >       -IS,ŽIĄJA
#~N0~   D I S           >       -IS,ŽIOJOJE
#~N0~   D I S           >       -IS,ŽIOJOJ

#~N1~   J I S           >       -IS,OJI
#~N1~   J I S           >       -IS,OSIOS
#~N1~   J I S           >       -IS,AJAI
#~N1~   J I S           >       -IS,ĄJĄ
#~N1~   J I S           >       -IS,ĄJA
#~N1~   J I S           >       -IS,OJOJE
#~N1~   J I S           >       -IS,OJOJ

#~N2~   T I S           >       -TIS,ČIOJI
#~N2~   T I S           >       -TIS,ČIOSIOS
#~N2~   T I S           >       -TIS,ČIAJAI
#~N2~   T I S           >       -TIS,ČIĄJĄ
#~N2~   T I S           >       -TIS,ČIĄJA
#~N2~   T I S           >       -TIS,ČIOJOJE
#~N2~   T I S           >       -TIS,ČIOJOJ

#~N3~   Y S             >       -YS,IOJI        # kairys > kairioji
#~N3~   Y S             >       -YS,IOSIOS
#~N3~   Y S             >       -YS,IAJAI
#~N3~   Y S             >       -YS,IĄJĄ
#~N3~   Y S             >       -YS,IĄJA
#~N3~   Y S             >       -YS,IOJOJE
#~N3~   Y S             >       -YS,IOJOJ


        # dgsk., vyr. gim.
#~N0~   I S             >       -S,EJI          # didis > didieji
#~N0~   I S             >       -S,ESIEMS

#~N0~   [^DT] I S       >       -S,ŲJŲ
#~N0~   [^DT] I S       >       -S,UOSIUS
#~N0~   [^DT] I S       >       -S,AISIAIS
#~N0~   [^DT] I S       >       -S,UOSIUOSE

#~N0~   D I S           >       -IS,ŽIŲJŲ       # didis > didžiųjų
#~N0~   D I S           >       -IS,ŽIUOSIUS
#~N0~   D I S           >       -IS,ŽIAISIAIS
#~N0~   D I S           >       -IS,ŽIUOSIUOSE

#~N2~   T I S           >       -TIS,ČIŲJŲ
#~N2~   T I S           >       -TIS,ČIUOSIUS
#~N2~   T I S           >       -TIS,ČIAISIAIS
#~N2~   T I S           >       -TIS,ČIUOSIUOSE

#~N3~   Y S             >       -YS,IEJI        # kairys > kairieji
#~N3~   Y S             >       -YS,IŲJŲ
#~N3~   Y S             >       -YS,IESIEMS
#~N3~   Y S             >       -YS,IUOSIUS
#~N3~   Y S             >       -YS,IAISIAIS
#~N3~   Y S             >       -YS,IUOSIUOSE


        # dgsk., mot. gim.
#~N0~   #[^DJT] I S     >       -S,OSIOS
#~N0~   #[^DJT] I S     >       -S,ŲJŲ
#~N0~   [^DJT] I S      >       -S,OSIOMS
#~N0~   [^DJT] I S      >       -S,ĄSIAS
#~N0~   [^DJT] I S      >       -S,OSIOMIS
#~N0~   [^DJT] I S      >       -S,OSIOSE

#~N0~   #D I S          >       -IS,ŽIOSIOS     # didis > didžiosios
#~N0~   #D I S          >       -IS,ŽIŲJŲ
#~N0~   D I S           >       -IS,ŽIOSIOMS
#~N0~   D I S           >       -IS,ŽIĄSIAS
#~N0~   D I S           >       -IS,ŽIOSIOMIS
#~N0~   D I S           >       -IS,ŽIOSIOSE

#~N1~   #J I S          >       -IS,OSIOS
#~N1~   J I S           >       -IS,ŲJŲ
#~N1~   J I S           >       -IS,OSIOMS
#~N1~   J I S           >       -IS,ĄSIAS
#~N1~   J I S           >       -IS,OSIOMIS
#~N1~   J I S           >       -IS,OSIOSE

#~N2~   #T I S          >       -TIS,ČIOSIOS
#~N2~   #T I S          >       -TIS,ČIŲJŲ
#~N2~   T I S           >       -TIS,ČIOSIOMS
#~N2~   T I S           >       -TIS,ČIĄSIAS
#~N2~   T I S           >       -TIS,ČIOSIOMIS
#~N2~   T I S           >       -TIS,ČIOSIOSE

#~N3~   #Y S            >       -YS,IOSIOS      # kairys > kairiosios
#~N3~   #Y S            >       -YS,IŲJŲ
#~N3~   Y S             >       -YS,IOSIOMS
#~N3~   Y S             >       -YS,IĄSIAS
#~N3~   Y S             >       -YS,IOSIOMIS
#~N3~   Y S             >       -YS,IOSIOSE


##############################################################################
# 5 paradigma (gražus, lygus, mandagus)
#

        # vnsk., vyr. gim.
        U S             >       IS              # mandagus > mandagusis
        U S             >       -US,ŲJĮ

        [^DJT] U S      >       -US,IOJO
        [^DJT] U S      >       -US,IAJAM
        [^DJT] U S      >       -US,IUOJU
        [^DJT] U S      >       -US,IAJAME

        D U S           >       -US,ŽIOJO       # saldus > saldžiojo
        D U S           >       -US,ŽIAJAM
        D U S           >       -US,ŽIUOJU
        D U S           >       -US,ŽIAJAME

        J U S           >       -US,OJO         # rajus > rajojo
        J U S           >       -US,AJAM
        J U S           >       -S,OJU
        J U S           >       -US,AJAME
